臺灣臺北地方法院民事裁定　　　　　　　100年度仲執字第2號
聲　請　人　STONE & W.
法定代理人　EDWARD J..
代　理　人　李念祖律師
　　　　　　黃欣欣律師
相　對　人　台灣電力股份有限公司
法定代理人　陳貴明
上列當事人間商務仲裁執行裁定事件，聲請人聲請裁定准予強制
執行，本院裁定如下：
    主  文
中華民國仲裁協會於民國九十七年九月三日所為之九十六年度仲
聲忠字第四十一號仲裁判斷主文第一項所載：「相對人應支付聲
請人美金貳仟佰陸拾柒萬柒仟柒佰玖拾元，及自西元二○○七
年十月三日起至實際付款日止，按年息百分之五計算之利息。」
，其中「相對人應支付聲請人美金貳佰萬零陸佰玖拾元，及自西
元二○○七年十月三日起至實際付款日止，按年息百分之五計算
之利息。」部分，准予強制執行。
聲請程序費用新台幣肆仟元由相對人負擔。
    理  由
一、按仲裁人之判斷，於當事人間，與法院之確定判決，有同一
    效力；仲裁判斷，須聲請法院為執行裁定後，方得為強制執
    行，仲裁法第37條第1項、第2項前段分別定有明文。
二、本件聲請意旨略以：兩造間因系爭接續契約履行事項發生爭
    議，經中華民國仲裁協會於民國97年9月3日作成96年度仲聲
    忠字第41號仲裁判斷書（下稱系爭仲裁判斷書），而中華民
    國仲裁協會並已於97年9月4日將系爭仲裁判斷書檢送予相對
    人。嗣聲請人因相對人拒絕履行系爭仲裁判斷所命之給付，
    乃向本院聲請仲裁執行裁定，經本院以98年度審抗字第58號
    裁定准予其得對相對人就系爭仲裁判斷書之主文所命應給付
    予聲請人之全部金額為強制執行；惟相對人不服提起再抗告
    ，經臺灣高等法院以99年度非抗字第47號裁定廢棄原裁定關
    於准許聲請人強制執行仲裁判斷之範圍超過「1.相對人應支
    付聲請人美金（下同）21,677,100元，及自西元2007年10月
    3日起至實際付款日止，按年息5%計算之利息。2.相對人應
    給付聲請人仲裁支出及合理律師費用美金3,184,857元。3.
    仲裁費用由相對人負擔74%。」之部分，並駁回相對人之再
    抗告確定在案。是聲請人就系爭仲裁判斷書主文所命相對人
    應給付金額尚有「相對人應給付聲請人美金2,000,690元，
    及自西元2007年10月3日起至清償日止，按年息5%計算之利
    息。」之部分未取得准予強制執行之裁定。而就上開聲請人
    尚未取得准予強制執行裁定之部分，業經本院97年度仲訴字
    第10號及臺灣高等法院98年度重上字第759號判決認定本件
    系爭系爭仲裁判斷書之主文內容並無仲裁判斷逾越仲裁協議
    範圍之撤銷仲裁判斷事由存在，故聲請人就上開尚未取得准
    予強制執行裁定之部分，自得依仲裁法第37條規定，聲請法
    院裁定准予強制執行等語。
三、經查：
  (一)本件聲請人與相對人間因設計及興建龍門計畫第四核能發電
    廠第二階段顧問服務契約之接續契約履行事項發生爭議，經
    中華民國仲裁協會於97年9月3日作成96年度仲聲忠字第41號
    仲裁判斷書，上開仲裁判斷書主文認定「1.相對人應給付聲
    請人美金23,677,790元，及自西元2007年10月3日起至清償
    日止，按年息5%計算之利息。2.相對人應給付聲請人仲裁支
    出及合理律師費用美金3,184,857元。3.仲裁費用由相對人
    負擔74%。」。而聲請人因相對人拒絕履行系爭仲裁判斷所
    命之給付乃聲請仲裁執行裁定，並經本院98年度審抗字第58
    號及臺灣高等法院99年度非抗字第47號裁定（下稱原確定裁
    定）准許聲請人可就系爭仲裁判斷書主文所載「1.相對人應
    支付聲請人美金21,677,100元，及自西元2007年10月3日起
    至實際付款日止，按年息5%計算之利息。2.相對人應給付聲
    請人仲裁支出及合理律師費用美金3,184,857元。3.仲裁費
    用由相對人負擔74%。」之範圍為強制執行等情，業據聲請
    人提出中華民國仲裁協會97年9月3日96仲聲忠字第41號仲裁
    判斷書影本暨中文譯本、中華民國仲裁協會（97）仲業字第
    971884號函文、快遞存根聯、本院98年度審抗字第58號民事
    裁定書、臺灣高等法院99年度非抗字第47號民事裁定書等件
    為證，並經本院審核無訛。
  (二)次查，本件相對人因不服系爭仲裁判斷，遂以系爭仲裁判斷
    書主文內容有仲裁判斷逾越仲裁協議範圍等事由，向本院提
    起撤銷仲裁判斷訴訟，業經本院97年度仲訴字第10號及臺灣
    高等法院98年度重上字第759號判決相對人敗訴確定在案，
    亦有民事判決書及臺灣高等法院民事判決確定證明書附卷可
    稽。雖原確定裁定認系爭仲裁判斷主文第1項所命相對人應
    給付予聲請人「美金2,000,690元，及自西元2007年10月3日
    起至清償日止，按年息5%計算之利息。」之部分，有仲裁判
    斷逾越仲裁協議之範圍等情，而不准許聲請人就該部分為仲
    裁執行之聲請；惟上開原確定裁定未及審酌臺灣高等法院98
    年度重上字第759號確定判決之訴訟資料及事實理由，是其
    認定系爭仲裁判斷主文內容有部分仲裁判斷逾越仲裁協議範
    圍之結論，無得拘束本院。是本院審酌後認本件聲請核無仲
    裁法第38條各款所列情形，聲請人所為之聲請於法尚無不合
    ，應予准許。
四、依仲裁法第52條、非訟事件法第21條第2項、第24條第1項，
    民事訴訟法第95條、第78條，裁定如主文。
中    華    民    國   100    年    4     月    18    日
                  民事第七庭    法  官  陶亞琴
以上正本係照原本作成
如對本裁定抗告須於裁定送達後10日內向本院提出抗告狀，並繳
納抗告費新台幣1,000元。
中    華    民    國   100    年    4     月    18    日
                                書記官  陳素卿